臺灣嘉義地方法院刑事判決　　　　　　 94年度簡上字第131號
上　訴　人
即　被　告　乙○○
上列上訴人即被告因傷害等案件，不服本院嘉義簡易庭中華民國
94年6月8日94年度嘉簡字第711號第一審判決（聲請簡易判決處
刑案號：臺灣嘉義地方法院檢察署94年度調偵字第112號），提
起上訴，本院管轄之第二審合議庭判決如下：
    主  文
上訴駁回。
乙○○緩刑貳年，緩刑期內付保護管束。
    事  實
一、乙○○與甲○○同居並育有一子，為家庭暴力防治法第三條
    第二款所定事實上夫妻關係之家庭成員。乙○○於民國九十
    三年十二月五日六時許，在嘉義市○○○路一四八號旁，因
    細故與甲○○起爭執，竟基於傷害人之身體犯意，徒手毆打
    甲○○之頭部及手部，致其受有頭部外傷及左腕挫傷等傷害
    。甲○○不堪被毆，欲以其手機向其妹何明娟求救時，乙○
    ○另基於毀損之故意，將甲○○所有之手機摔至地上，致該
    手機之外殼破裂損壞，足以生損害於甲○○。
二、案經甲○○訴由嘉義市警察局第一分局報告臺灣嘉義地方法
    院檢察署檢察官偵查後，聲請簡易判決處刑。
    理  由
一、訊據上訴人即被告乙○○對於上揭時、地毆打告訴人甲○○
    及損壞手機外殼等犯行均坦承不諱，且經告訴人指述綦詳，
    核與證人何明娟於偵查中證述情節相符，而告訴人因此受有
    頭部外傷、左腕挫傷等傷害及手機損壞等情，亦有行政院衛
    生署嘉義醫院診斷證明書及手機維修單各一份在卷可佐，復
    有嘉義市警察局第一分局處理家庭暴力與兒少保護案件調查
    紀錄表一份在卷可參，足認被告自白與事實相符，本案事證
    明確，被告上揭傷害及毀損犯行，均堪認定。
二、查上訴人即被告乙○○與告訴人同居並育有一子乙節，業據
    被告陳明，並有上開調查紀錄表一份在卷可稽，二人間為家
    庭暴力防治法第三條第二款所定事實上夫妻關係之家庭成員
    。是核被告所為，係犯刑法第二百七十七條第一項傷害罪及
    同法第三百五十四條毀損器物罪。被告上揭對告訴人實施身
    體上不法侵害所為，屬家庭暴力防治法第二條第二項之家庭
    暴力罪。原審依刑事訴訟法第四百四十九條第一項前段、第
    四百五十四條第二項之規定，並適用刑法第二百七十七條第
    一項、第三百五十四條、第四十一條第一項前段，罰金罰鍰
    提高標準條例第一條前段、第二條規定，分就傷害罪部分量
    處有期徒刑三月、毀損罪部分量處拘役三十日，均諭知易科
    罰金折算標準，認事用法均無不合，量刑亦屬妥適，被告上
    訴意旨，認量刑過重，求予從輕量刑，為無理由，應予駁回
    。末查被告乙○○未曾受有期徒刑以上刑之宣告，有臺灣高
    等法院被告前案紀錄表及臺灣嘉義地方法院檢察署刑案資料
    查註紀錄表各一份在卷可稽，而被告犯後坦認犯行且與告訴
    人達成和解取得原諒，有和解書一份附卷可佐，堪認被告已
    具悔意，經本次罪刑之宣告，應知警惕而無再犯之虞，本院
    因認對其宣告之刑以暫不執行為適當，併予諭知緩刑二年，
    用啟自新，並依家庭暴力防治法第三十條第一項之規定，諭
    知在緩刑期內付保護管束。
據上論斷，應依刑事訴訟法第四百五十五條之一第一項、第三項
、第三百六十八條，刑法第七十四條第一款，家庭暴力防治法第
三十條第一項判決如主文。
本案經檢察官廖素琪到庭執行職務。
中　　華　　民　　國　　94　　年　　8 　　月　　16　　日
                  刑事第三庭  審判長法  官  沈福財
                                    法  官  卓春慧
                                    法  官  陳端宜
上列正本證明與原本無異。
本件不得上訴。
中　　華　　民　　國　　94　　年　　8 　　月　　16　　日
                                    書記官  李佳惠
附錄論罪科刑法條：
刑法第二百七十七條第一項：
傷害人之身體或健康者，處三年以下有期徒刑、拘役或一千元以
下罰金。
刑法第三百五十四條：
毀棄、損壞前二條以外之他人之物或致令不堪用，足以生損害於
公眾或他人者，處二年以下有期徒刑、拘役或五百元以下罰金。
